---
title: INTRODUCCIÓN A R 
author: Maria Alejandra Quintero Ferro
output:
  rmdformats::readthedown:
  collapse: true
  self_contained: true
thumbnails: true
lightbox: true
gallery: false
highlight: tango

---
<!-- install.packages("rmdformats") -->
<!-- library(rmdformats) -->

---

```{r setup, include=FALSE}
knitr::opts_chunk$set(echo = TRUE)
```



## ¿Qué es R Markdown?

Markdown es un lenguaje de marcado ligero creado por John Gruber que trata de conseguir la máxima legibilidad y facilidad de publicación tanto en su forma de entrada como de salida, inspirándose en muchas convenciones existentes para marcar mensajes de correo electrónico usando texto plano.

John Gruber creador de R-Markdown dice: "Que la utilidad de este se diferencia por dos cosas: _**el lenguaje**_ y por otro lado, es una _**herramienta de software**_ que convierte el lenguaje en HTML válido.


## Ventajas de utilizar R Markdown


**1 Escribir para web es más rápido y cómodo**

Una vez que te acostumbras y conoces mínimamente la sintaxis, completas el texto más rápido. Si lo que hacemos normalmente es seguir un proceso del tipo "escritura -> revisión -> formato", las partes de revisión y formato las podemos hacer al mismo tiempo sin abandonar el teclado.
Además, la sintaxis de _**Markdown está pensada para que resulte más fácil de leer**_. Es decir, que los elementos de formato no estorben la lectura, como sí ocurre en HTML.

**2 Correciones sintaxis**

El HTML básico, que es el que necesitamos para dar formato a un texto, es sumamente sencillo de usar. Pero también es muy fácil cometer errores. El más habitual: _**olvidarse de cerrar**_ una etiqueta de manera adecuada. _**Markdown hace que un error tan común como éste no se produzca**_.

**3 Es perfecto para usarlo con editores de texto minimalistas**

A mucha gente le gusta escribir en texto plano, utilizando editores de texto o _**procesadores minimalistas**_ por una cuestión de concentración: muchas veces, _**no necesitamos tantas herramientas como las que nos ofrece un procesador como Word**_, especialmente cuando todo lo que vamos a hacer es escribir un texto con un formato básico. 

**4 Es ideal para el entorno móvil**

Si bien existen aplicaciones para dispositivos móviles que nos permiten aplicar formato a un texto, resulta _bastante incómodo_ hacerlo por la misma naturaleza del sistema táctil. _**Si usamos una aplicación que soporta Markdown, tan sólo se trata de escribir unos pocos caracteres más**_. Es más rápido y ágil, especialmente si vamos aplicando el formato a medida que escribimos.

*En síntesis R-Markdown es un formato que permite una fácil creación de documentos, presentaciones dinámicas e informes de R.* _**Markdown**_ es un formato de sintaxis simple para crear en **HTML, PDF, y Word**. 

En el siguiente link pueden encontrar información de como se crean estos documentos [link](https://rstudio.com/wp-content/uploads/2015/03/rmarkdown-spanish.pdf)


##  Expresiones Regulares

Es una notación de patrones de texto en contraposición a cadenas de caracteres exactas. La notación utiliza caracteres literales y metacaracteres. Cada carácter que no tiene un significado especial en la sintaxis de expresiones regulares es un carácter literal y coincide con una ocurrencia de ese carácter. _**Por ejemplo**_, letras y número son caracteres literales. 

Un metacaracter es un símbolo con significado especial (un operador o delimitador) en la sintaxis de expresiones regulares.

Caracter | Descripción
-------- | -----------
   *     | Repetir: cero o más ocurrencias de carácter o clase anteriores
   ^     | Posición en la línea: comienzo de la línea
   $     | Posición en la línea: fin de la línea
[class]  | Clase de carácter: cualquier carácter de la serie
[^class] | Clase inversa: cualquier carácter que no esté en la serie
 [x-y]   | Intervalo: cualquier carácter que esté dentro del intervalo especificado
 \<xyz   | Posición de palabra: principio de palabra
 xyz\>   | Posición de palabra: fin de palabra

Los fundamentos de las expresiones regulares. Son muy útiles y se emplean en muchos más lenguajes de programación

# ¿Cuáles son los tipos de expresiones regulares?

Se clasifican en tres tipos:

**Expresiones regulares POSIX extendida** [link](https://www.ibm.com/support/knowledgecenter/es/SS8NLW_12.0.0/com.ibm.swg.im.infosphere.dataexpl.engine.doc/c_posix-regex-examples.html)

**Expresiones regulares básicas** [link](https://indexingdata.com/blog/analitica-web/guia-basica-expresiones-regulares/)

**Expresiones regulares de Perl** [link](http://www2.iib.uam.es/bioinfo/curso/perl/tutoriales/cicei/cap6.htm)

Por último las expresiones regulares pueden ser de gran utilidad en análisis de secuencias en donde se realiza un gran número de tareas relacionadas con la búsqueda y la sustitución o extracción de cadenas de un texto.



# Ejemplos en R Markdown con:  

## plot
```{r, echo=FALSE, fig.width=10, fig.height=10}
plot(mtcars$disp, mtcars$drat, col = "red", main = "coches", xlab = "vel", ylab = "freno",
     grid())
```



## Gráficas en ggplot2

```{r, echo=FALSE, fig.width=10, fig.height=10}
library(ggplot2)
library(reshape2)
cars <- ggplot(mtcars, aes(x = disp, y = drat, colour = cyl)) + geom_point()
cars <- cars + ggtitle("Comparación desplazamiento/peso de los coches en función del motor") + 
         labs(x = "Desplazamiento", 
              y = "Peso", 
              colour = "# de cilindro")
cars
```

El desplazamiento de los coches se concentra con mayor proporción en una velocidad promedio de 100 a 200, mientras que los coches que optienen velocidades mayores a 300 su nivel de freno es menor a 3.5.








